臺灣臺北地方法院民事判決　　　　　　　96年度簡上字第55號
上　訴　人　丙○○
被上訴人　　乙　○
　　　　　　甲　○
上列當事人間請求確認損害賠償不存在事件，上訴人對於民國95
年12月15日本院臺北簡易庭95年度北簡字第36010號第1審判決提
起上訴，本院判決如下：
    主      文
上訴駁回。
第二審訴訟費用新台幣伍仟肆佰陸拾元由上訴人負擔。
    事實及理由
一上訴人起訴主張：
  被上訴人前聲請本院90年度執字第28220號強制執行上訴人之
  房屋，因上訴人於民國93年4月19日依本院92年度聲字第675號
  裁定，為被上訴人供擔保新臺幣（下同）8,505,990元，並以
  本院93年度存字第1414號提存事件提存（以下簡稱系爭提存物
  ）後，而於本院91年度訴字第5048號異議之訴事件判決確定前
  停止執行。嗣被上訴人於上開異議之訴確定後聲請續為強制執
  行，並於93年7月6日拍賣終結。上訴人乃聲請本院95年度聲字
  第1062號裁定返還系爭提存物，經准予部分返還8,089,330元
  ，上訴人提出抗告，臺灣高等法院以95年抗字第859號裁定再
  准予返還78,749元，尚餘337,911元未准予返還。被上訴人雖
  主張其已就系爭提存物行使權利而於本院93年度訴字第1619號
  民事事件中提起反訴請求損害賠償，惟被上訴人並無損害，其
  請求賠償並無理由，爰訴請確認被上訴人就本院92年度聲字第
  675號事件之損害賠償債權不存在。
二被上訴人答辯稱：
  被上訴人已就系爭提存物行使權利，於94年6月27日在本院93
  年度訴字第1619號民事事件中，反訴請求上訴人賠償其供擔保
  停止執行所造成之損害，雖因兩造無正當理由遲誤言詞辯論期
  日而視為撤回起訴，惟被上訴人已再追加起訴，故上訴人本件
  訴訟欠缺確認利益，請求駁回上訴人之訴。
三原判決駁回上訴人之訴，上訴人不服，提起上訴。上訴理由略
  謂：本院90年度執字第28220號強制執行事件並未停止執行，
  被上訴人自無受損害，本院93年度訴字第1619號民事事件尚在
  繫屬中，其標的為返還墊款，並非損害賠償，被上訴人於94年
  6月27日所提反訴狀並未請求賠償因延宕執行所受損害等語。
四本院之判斷：
  (一)被上訴人前聲請本院90年度執字第28220號強制執行上訴人
    之房屋，因上訴人於93年4月19日依本院92年度聲字第675
    號裁定以系爭提存物為被上訴人供擔保，而於本院90年度執
    字第28220號強制執行事件本院91年度訴字第5048號異議之
    訴事件判決確定前停止執行。嗣被上訴人於上開異議之訴確
    定後聲請續為強制執行，並於93年7月6日拍賣終結。上訴人
    為取回系爭提存物，聲請本院94年度聲字第2846號定25日期
    限通知被上訴人行使權利，被上訴人於94年10月3日向本院
    陳報其已於94年6月27日在本院93年度訴字第1619號民事事
    件中對上訴人提起反訴，請求賠償因延宕執行2.5個月所受
    277,773元及法定利息之損害。嗣上訴人聲請本院95年度聲
    字第1062號返還系爭提存物，經裁定准予返還8,089,330元
    ，上訴人提出抗告後，經臺灣高等法院95年抗字第859號裁
    定准予再返還78,749元，尚有擔保金337,911元未返還。上
    開事實有臺灣高等法院95年度抗字第859號民事裁定、95年
    度抗字第352號民事裁定附卷可稽，並經本院依職權調閱本
    院93年度訴字第1619號民事卷宗，查核屬實。
  (二)上訴人提起本件確認之訴，無即受確認判決之法律上利益：
    (1)按訴訟終結後，供擔保人證明已定20日以上期間，催告受
      擔保利益人行使權利而未行使，法院應依供擔保人之聲請
      ，以裁定命返還其提存物，民事訴訟法第104條第1項第3
      款定有明文。又訴訟終結後，受擔保利益人，逾民事訴訟
      法第104條第1項第2款20日以上之期間而未行使其權利時
      ，若在供擔保人向法院為返還提存物或保證書之聲請之後
      ，始行使其權利者，仍應認為受擔保利益人未在前開期間
      內行使其權利（最高法院72年台抗字第181號判例要旨可
      資參照）。
    (2)被上訴人雖於上訴人所提本院93年訴字第1619號民事事件
      繫屬中，就上訴人供擔保聲請停止執行所造成之損害提起
      反訴，惟因兩造無正當理由遲誤言詞辯論期日，經法院依
      職權續行訴訟仍無正當理由遲誤不到，致依民事訴訟法第
      191條第2項規定視為撤回起訴及反訴等情，有臺灣高等法
      院95年度抗字第352號民事裁定、最高法院95年度臺抗字
      第617號民事裁定附卷可稽。被上訴人因行使權利而對上
      訴人提起之反訴既經視為撤回，依民事訴訟法第263條第1
      項規定，視同未起訴，故應認被上訴人經上訴人催告行使
      權利後，未於所定25日期間內行使。
    (3)被上訴人既未於上開催告期間內就系爭提存物行使權利，
      上訴人依法即得請求裁定返還提存物，毋庸另行起訴請求
      確認被上訴人之損害賠償債權不存在。從而，上訴人提起
      本件確認之訴並無即受確認判決之法律上利益，其請求不
      應准許。
五綜上所述，上訴人請求確認被上訴人就本院92年度聲字第675
  號事件之損害賠償債權不存在，為無理由，不應准許。原審為
  上訴人敗訴之判決，核無不合，上訴意旨指摘原判決不當，求
  予廢棄改判，依其所訴之事實，在法律上顯無理由，爰不經言
  詞辯論，逕為駁回其上訴。
六上訴人應負擔之訴訟費用即第2審裁判費為5,460元。
七據上論結，本件上訴為無理由，依民事訴訟法第436條之1第3
  項、第463條、第249條第2項、第78條、第87條第1項，判決如
  主文。
中　　華　　民　　國　　96　　年　　5　　月　　31　　日
                  民事第四庭  審判長法  官  林麗玲
                  　　  　　　　　　法  官  陳文正
                  　　  　　　　　　法  官  林玲玉
以上正本係照原本作成。
本判決不得上訴。
中　　華　　民　　國　　96　　年　　5　　月　　31　　日
                                    書記官  江虹儀
